# 求助陈版主，第一年使用新租赁准则期初列示的疑问

提问人：liuweisheng 时间：2022-01-08 11:21:18
A公司 2021 年开始使用新租赁准则， 2019 年-2022年一直有长期租入。
2021 年报表期初数据使用权资产、租赁负债为 0 ；还是使用权资产、租赁负债根据期初情况计算列示有数字。
谢谢版主解惑。

回答人：chenyiwei
采用简化的不完全追溯方法的， 2021 年度财务报表的比较数据无需重述。因此 2021 年报表期初数据使用权资产、租赁负债为 0 。